【裁判字號】    98,抗,58
【裁判日期】    980401
【裁判案由】    假處分
【裁判全文】
臺灣高等法院臺南分院民事裁定  98年度抗字第58號
抗  告  人  瑞影企業股份有限公司
法定代理人  乙○○
相  對  人  甲○○
上列抗告人與相對人間因請求假處分事件，抗告人對於中華民國
98年1月13日臺灣嘉義地方法院所為裁定（98年度裁全字第61號
），提起抗告，本院裁定如下：
    主  文
抗告駁回。
抗告訴訟費用新台幣壹仟元由抗告人負擔。
    理  由
一、按債權人就金錢請求以外之請求，欲保全強制執行者，得聲
    請假處分。假處分，非因請求標的之現狀變更，有日後不能
    強制執行，或甚難執行之虞者，不得為之，民事訴訟法第53
    2條定有明文。又聲請假處分，應釋明其請求及假處分之原
    因，釋明如有不足，而債權人陳明願供擔保或法院認為適當
    者，法院得定相當之擔保，命供擔保後為假處分，同法第53
    3條前段、第526條第1項、第2項亦分別定有明文。按法院為
    附條件之假處分裁定，命於債權人供擔保後得為假處分，此
    項擔保係備賠償債務人所應受之損害，故法院此項擔保額，
    應斟酌債務人所應受之損害為衡量之標準。法院就債務人因
    假處分所受損害，命債權人預供擔保者，其金額之多寡，應
    如何認為相當，原屬於法院職權裁量之範圍，非當事人所可
    任意指摘（最高法院48年度台抗字第18號判例參照）。
二、經查：本件債權人即相對人主張兩造曾簽立影音MIDI軟體授
    權承租合約，並已預繳未到期之租金票據2紙（票號：000
    0000號、發票日98年1月31日、金額新台幣（下同）200,550
    元。票號：0000000號、發票日98年2月28日、金額162,00
    0元），嗣相對人於97年12月2日以嘉義成功街郵局第222號
    存證信函終止自97年12月1日起承租之合約。租約既已終止
    ，相對人應無權提示支票，其向抗告人索還上開票據遭拒，
    且支票到期將至，恐造成日後難以回復之損害，為此請求假
    處分一節，業據相對人提出存證信函、收款明細表以為釋明
    ，原法院認抗告人所提之證據，雖未能盡完全之釋明，惟認
    為釋明不足得以擔保補足之，而斟酌債務人因債權人實施假
    處分所應受之損害，據此裁定命相對人以120,850元，為債
    務人即抗告人預供擔保後准予假處分，核無不合。
三、抗告人雖以其因本件假處分可能受致之損害為上開票據之金
    額合計為362,550元據此主張原裁定所定擔保金額不足擔保
    其所受之損害為由，指摘原裁定為不當，求為廢棄改判，惟
    法院定此項擔保額，係應斟酌債務人所應受之損害為衡量之
    標準，並非以標的物即票面之價值為依據。最高法院48年度
    台抗字第142號判例及同院85年度台抗字第61號裁定意旨足
    資參照。本院審酌系爭支票之面額共計362,550元，而法院
    准相對人為假處分後，抗告人可能受有不能及時受領系爭支
    票票款；或將系爭支票轉讓與第三人後可取得對價資金之損
    害，而兩造之本案訴訟標的金額150萬元以下，預計如上訴
    至二審法院為止，第一、二審之辦案期間約為3年4個月，於
    斟酌3年期間之景氣變化、抗告人在此3年期間無法及時利用
    系爭支票資金之遲延利息損失約72,437元（362,5500.06
    3.33＝72,437）等一切情狀，認原裁定以相對人須為抗告
    人供擔保120,850元後，始為附條件之准許假處分裁定，參
    照上開最高法院判例及裁定意旨，經核亦無不合。抗告人認
    該金額不足以擔保抗告人因本件假處分所受之損害云云，亦
    不足採。
四、綜上所述，抗告人上開主張尚不足採信。從而，原裁定以相
    對人為抗告人供擔保120,850元後，為附條件之准許假處分
    裁定，經核並無違誤，抗告意旨指摘原裁定不當，求為廢棄
    原裁定，為無理由，應予駁回。
五、據上論結，本件抗告為無理由，爰依民事訴訟法第495條之1
    第1項、第449條第1項、第95條、第78條、裁定如主文。
中    華    民    國    98    年    4    月     1     日
                    民事第二庭  審判長法  官  丁振昌
                                      法  官  吳上康
                                      法  官  李素靖
上為正本係照原本作成。
不得抗告。
中    華    民    國    98    年    4     月    1     日
                                      書記官  林鈴香


司法院資訊處製作；財團法人民間司法改革基金會備份。
